臺灣士林地方法院刑事判決
111年度交簡上字第51號
上  訴  人  
即  被  告  王財升



上列被告因過失傷害案件，不服本院於中華民國111年5月30日所
為111年度審交簡字第127號第一審刑事簡易判決（111年度偵字
第2427號），提起上訴，本院管轄之第二審合議庭判決如下：
    主  文
原判決撤銷。
王財升犯過失傷害罪，處拘役貳拾日，如易科罰金，以新臺幣壹
仟元折算壹日。
    事  實
一、王財升於民國110年9月18日19時42分許，騎乘車牌號碼000-
    000號重型機車，沿臺北市士林區文林路由南往北方向行駛
    ，行經同路段與文林路615巷交岔路口欲左轉時，理應注意
    在劃有分向限制線之路段，不得駛入來車之車道內，且應注
    意轉彎車應讓直行車先行，而依當時天候及路況，並無不能
    注意之情事，竟疏於注意，貿然跨越上揭限制線左轉，適有
    超速行駛之鄭喻文騎乘車牌號碼000-0000號重型機車搭載楊
    蕙如沿同路段由北往南方向行駛至該處，見狀不及閃避，撞
    及王財升前揭車輛右側車尾後，鄭喻文、楊蕙如人車倒地，
    鄭喻文並因而受有左手挫擦傷、左足挫擦傷等傷害；楊蕙如
    則受有右側中指指骨閉鎖性骨折之傷害。嗣王財升於警方到
    場處理時，當場承認為肇事人，始悉上情。
二、案經鄭喻文、楊蕙如訴由臺北市政府警察局士林分局報告臺
    灣士林地方檢察署檢察官偵查起訴。
    理  由
壹、程序部分：
    被告以外之人於審判外之言詞或書面陳述，除法律有規定者
    外，不得作為證據，刑事訴訟法第159條第1項固定有明文。
    惟被告以外之人於審判外之陳述，雖不符同法第159條之1至
    第159條之4條之規定，而經當事人於審判程序同意作為證據
    ，法院審酌該言詞陳述或書面陳述作成時之情況，認為適當
    者，亦得為證據；又當事人、代理人或辯護人於法院調查證
    據時，知有第159條第1項不得為證據之情形，而未於言詞辯
    論終結前聲明異議者，視為有前項之同意，同法第159條之5
    第1項、第2項亦有明文規定。經查，檢察官及被告王財升對
    本判決所引用供述證據均同意有證據能力（本院111年度交
    簡上字第51號卷【下稱本院卷】第41-42頁），復經本院審
    酌認該等證據之作成無違法、不當或顯不可信之情況，認為
    以之作為證據應屬適當，依上開規定，應認有證據能力。
貳、實體部分：
一、認定事實所憑證據及理由：
（一）上開犯罪事實，業據被告於原審及本院準備程序時均坦承
      不諱（本院111年度審交易字第192號卷【下稱原審卷】第
      30頁，本院卷第40頁），核與告訴人鄭喻文、楊蕙如於警
      詢及檢察事務官詢問時之指訴情節大致相符（見臺灣士林
      地方檢察署111年度他字第2427號卷【下稱偵卷】第21-23
      、29-31、109-111頁），並有臺北市政府警察局士林分局
      交通分隊員警製作之道路交通事故現場圖、道路交通事故
      補充資料表、道路交通事故調查報告表(一)(二)各1份、
      道路交通事故談話紀錄表、現場與車損照片、臺灣士林地
      方檢察署檢察事務官勘驗筆錄、臺北市政府警察局交通警
      察大隊道路交通事故初步分析研判表、告訴人2人提出之
      新光醫療財團法人新光吳火獅紀念醫院乙種診斷證明書在
      卷可佐（見偵卷第27、35、49-55、61-63、79-85、121頁
      ），足認被告任意性自白與事實相符，應堪採信。本案事
      證明確，應依法論科。
（二）被告辯稱：告訴人鄭喻文也有超速之過失等語（見本院卷
      第40、44頁）。查，案發路段之限速為時速50公里，有道
      路交通事故調查報告表(一)在卷可參（見偵字卷第61頁）
      ，而告訴人鄭喻文於警察製作談話紀錄表時亦自承：當時
      時速約50-60公里等語（見偵卷第59頁），顯見告訴人鄭
      喻文於事故當時，已超速行駛，堪信告訴人鄭喻文對本件
      車禍之發生亦與有過失，然縱使告訴人本身就損害之發生
      與有過失，對於被告過失責任之成立並無影響，尚不能據
      此解免被告之過失罪責，併此敘明。
二、論罪及對原審判斷之認定：
（一）核被告所為，係犯刑法第284條前段之過失傷害罪。被告
      以一過失行為，造成告訴人鄭喻文、楊蕙如各受有如起訴
      書及上述所載之傷害，為想像競合犯，應依刑法第55條規
      定，論以一罪。
（二）被告肇事後，在有偵查犯罪職權之公務員知悉前，主動向
      到場處理之警員坦承為肇事者，自首而接受裁判等情，有
      自首情形紀錄表在卷可稽（見偵卷第67頁），被告對於未
      發覺之罪自首，且迄未逃避偵審，爰依刑法第62條前段規
      定，減輕其刑。
（三）撤銷改判之理由：
      原審經審理結果，認為被告犯刑法第284條前段之過失傷
      害罪，事證明確而予以論罪科刑，固非無見。惟查，告訴
      人鄭喻文就本件交通事故之發生亦有過失，如前所述，自
      應就己所受傷之結果同負其責，原審量刑時未併予審酌告
      訴人鄭喻文與有過失之因素、程度及對車禍發生之原因力
      ，容有未洽；且被告業與告訴人鄭喻文、楊蕙如達成和解
      ，並履行賠償完畢，此有調解筆錄、附民和解匯款資料單
      在卷可憑（見本院卷第74-1、74-2、74-3頁），原審未及
      審酌被告業已與告訴人達成和解並履行賠償完畢，業已盡
      力彌補損害之犯後態度，而就被告本案犯行宣告拘役40日
      ，其量刑審酌事項尚難謂允當，被告以其業與告訴人達成
      和解並賠償完畢，請求從輕量刑，為有理由，自應由本院
      撤銷改判。　
（四）量刑：
　　  爰以行為人之責任為基礎，並審酌均應注意遵守相關交通
      法規，以維護交通安全，並確保自身及其他用路人之生命
      、身體及財產法益，竟疏未注意及此，以致發生本案事故
      ，並造成告訴人2人受有如起訴書犯罪事實欄所載之傷害
      ，所為應予非難，惟念及被告犯後坦承犯行，尚知面對自
      身所為之刑罰制裁，且與告訴人2人達成和解並賠償所受
      損害，暨被告自陳之經濟家庭生活狀況（見原審卷第31頁
      ）等一切情狀，量處如主文所示之刑，並定其如易科罰金
      之折算標準，以資懲儆。
三、被告於審判期日經合法傳喚（見本院卷第53、55、63、73頁
    ），無正當理由不到庭，爰不待其陳述，逕以一造辯論而為
    判決。
據上論斷，應依刑事訴訟法第455條之1第1項、第3項、第371條
、第369條第1項前段、第364條、第299條第1項前段，判決如主
文。
本案經檢察官陳彥章提起公訴，檢察官郭騰月到庭執行職務。
中　　華　　民　　國　　111 　年　　11　　月　　18　　日
                  刑事第九庭　審判長法  官 蔡守訓
　　　　　　　　　                  法  官 李嘉慧
　　　　　　　　　                  法  官 黃依晴
以上正本證明與原本無異。
本件不得上訴。
                                    書記官 楊雅媖
中　　華　　民　　國　　111 　年　　11　　月　　18　　日
附錄本判決論罪科刑之法條依據：
中華民國刑法第 284 條
因過失傷害人者，處一年以下有期徒刑、拘役或十萬元以下罰金
；致重傷者，處三年以下有期徒刑、拘役或三十萬元以下罰金。